臺灣臺南地方法院刑事判決　　　　　　　　　　　　　九十三年度訴字第五二一號
　　公　訴　人　臺灣臺南地方法院檢察署檢察官
　　被　　　告　甲○○
右列被告因違反毒品危害防制條例案件，經檢察官提起公訴（九十三年度毒偵字第二
○二），被告就被訴犯罪事實為有罪之陳述，本院裁定由受命法官獨任進行簡式審判
程序，判決如左：
    主  文
甲○○連續施用第一級毒品，累犯，處有期徒刑拾月。扣案之第一級毒品海洛因壹包
（量微無法稱重、包裝重零點陸陸公克）沒收銷燬之、注射針筒壹支及海洛因分裝袋
柒個均沒收。又連續施用第二級毒品，累犯，處有期徒刑陸月。扣案之安非他命吸食
器壹個沒收。應執行有期徒刑壹年貳月。扣案之第一級毒品海洛因壹包（量微無法稱
重，包裝重零點陸陸公克）沒收銷燬之、注射針筒壹支、海洛因分裝袋柒個及安非他
命吸食器壹個均沒收。
    事  實
一、甲○○前因施用毒品案件，經觀察、勒戒後，認無繼續施用毒品之傾向，由臺灣
    臺南地方法院檢察署檢察官於民國八十九年一月三十一日，以八十九年度毒偵字
    第一○三一號不起訴處分確定，其又因施用第二級毒品安非他命案件，經本院裁
    定觀察、勒戒後，認有繼續施用毒品之傾向，復由本院裁定令入戒治處所施以強
    制戒治一年，並經本院於九十年六月十一日以九十年度南簡字第二四七號刑事判
    決，判處有期徒刑六月確定。嗣其經戒治期滿三月，戒治期間成績評定為合格，
    由本院以九十年度毒聲字一八六四號裁定停止戒治付保護管束。惟甲○○仍不知
    警惕仍於保護管束期間內另行施用第一級毒品海洛因，經本院於九十一年一月三
    十一日以九十一年度毒聲字第一七九號裁定撤銷停止戒治，並於九十一年六月十
    日以九十一年度訴字第三七九號刑事判決，判處有期徒刑八月確定。於九十一年
    九月十四日強制戒治執行完畢後，入監執行上開徒刑，於九十二年十月八日縮短
    刑期執行完畢。詎甲○○仍未戒除毒癮，竟另行基於施用第一級毒品海洛因及第
    二級毒品安非他命之概括犯意，自九十二年十一月某日起至九十三年九月十日早
    上某時許止，在其住處或臺南市○區○○路二一七巷十二號七樓之二等處，分別
    以針筒注射及燒烤之方式，連續施用第一級毒品海洛因及第二級毒品安非他命多
    次。嗣經警於九十三年一月十八日十五時三十五分許，在臺南市○區○○路二一
    七巷十二號七樓之二查獲，並扣得安非他命吸食器一個、注射針筒一支、海洛因
    分裝袋七個及第一級毒品海洛因一包（量微無法稱重、包裝重○．六六公克），
    進而查知上情。
二、案經臺南市警察局第二分局報請臺灣臺南地方法院檢察署檢察官偵查起訴。
    理  由
一、訊據被告甲○○對於右揭連續施用第一級毒品海洛因及第二級毒品安非命多次之
    事實坦承不諱，且被告為警查獲後所採集之尿液檢體，經檢驗結果，確呈嗎啡陽
    性反應（按海洛因係由嗎啡經化學合成而製得，經注射進入人體後，因代謝分解
    成嗎啡，因此施打海洛因後，由尿液中檢驗結果仍為嗎啡反應），有臺南市衛生
    局檢驗成績書一紙在卷可稽，又扣案之白色粉末一包，經送法務部調查局鑑定結
    果，認確含有第一級毒品海洛因成分（量微無法稱重、包裝重○．六六公克），
    有該局鑑定通知書一紙在卷可參，且有注射針筒一支及海洛因分裝袋七個扣案可
    資佐證，被告施用第一級毒品海洛因犯行，堪以認定。至被告上開尿液檢驗結果
    雖未呈甲基安非他命陽性反應，惟按安非他命經口服投與後約百分之七十於二十
    四小時內自尿中排出，約百分之九十於九十六小時內自尿中排出，由於目前國內
    尿液中甲基安非他命之檢驗僅為鑑定其是否呈陽性反應尚未定其含量，且甲基安
    非他命成分之檢出與其投與方式、投與量、個人體質、採尿時間與檢測儀器之精
    密度等諸多因素有關，因此僅憑尿液中呈安非他命陽性反應，並無法確實推算吸
    食時間距採集時間之長短，惟依上述資料推斷，最長可能不會超過四日等情，業
    經行政院衛生署藥物食品檢驗局八十一年二月八日（八一）藥檢壹字第○○一一
    五六號函述明此旨綦詳。是以經由採集施用第二級毒品安非他命行為人之尿液檢
    體送驗，依現行檢驗技術，僅能推算吸食時間距採集尿液檢體時間，最長可能不
    會超過四日，從而，倘被告施用第二級毒品安非他命之時間，已逾現行檢驗技術
    所能推算吸食時間距採集尿液檢體最長之四日期間，則其尿液中自無法檢驗出甲
    基安非他命陽性反應，自不得據此否定被告施用第二級毒品安非他命之事實，此
    外，並有扣案之安非他命吸食器一個可資佐證，堪信被告確有連續施用第二級毒
    品安非他命具成癮性而未經戒除之事實，是被告上開未檢驗出呈甲基安非他命陽
    性反應之尿液檢驗報告，尚不影響本案事實認定。綜上，本案事證明確，被告犯
    行洵堪認定，自應依法論科。
二、核被告甲○○所為，係犯毒品危害防制條例第十條第一項施用第一級毒品及同條
    例第十條第二項施用第二級毒品罪。被告非法持有第一級毒品海洛因、第二級毒
    品安非他命之低度行為，已分別為其施用之高度行為所吸收，均不另論罪。其先
    後多次施用第一級毒品海洛因及第二級毒品安非他命之犯行，時間緊接，方法相
    同，觸犯犯罪構成要件相同之罪名，顯均係基於概括犯意反覆實施，為連續犯，
    應依刑法第五十六條連續犯之規定各論以一罪，並均依法加重其刑。被告所犯上
    開二罪間，犯意各別，行為互異，應予分論併罰。又被告有如事實欄所述之前案
    科刑及執行紀錄，有卷附臺灣高等法院被告全國前案紀錄表可按，其受有期徒刑
    之執行完畢，五年以內再犯有期徒刑以上之罪，為累犯，應依刑法累犯之規定，
    遞加重其刑。另被告自九十三年一月十九日某時起至九十三年九月十日早上某時
    許止之施用第一級毒品海洛因及第二級毒品安非他命之犯罪事實，與檢察官起訴
    之犯罪事實部分具有連續犯之關係，業如前述，本院自應一併加以審理，附此敘
    明。爰審酌被告施用毒品之犯行，在性質上乃屬對自我身心健康之自戕行為，尚
    未嚴重破壞社會秩序、侵害他人權益，然其前因施用毒品經送觀察、勒戒及強制
    戒治後，猶不思戒絕革除惡習，再為本件犯罪，顯未因前所受之觀察勒戒處分而
    記取教訓，及被告犯後坦承犯行等一切情狀，分別量處如主文所示之刑，並定其
    應執行之刑。扣案之第一級毒品海洛因一包（量微無法稱重、包裝重○．六六公
    克），係屬查獲之毒品，不問屬於犯人與否，應依毒品危害防制條例第十八條第
    一項前段規定宣告沒收銷燬之。扣案安非他命吸食器一個、注射針筒一支及海洛
    因分裝袋七個，係被告所有供犯本罪所用之物，爰依刑法第三十八條第一項第二
    款宣告沒收。
據上論斷，應依刑事訴訟法第二百七十三條之一第一項、第二百九十九條第一項前段
，毒品危害防制條例第十條第一項、第二項、第十八條第一項前段，刑法第十一條前
段、第五十六條、第四十七條、第五十一條第五款、第三十八條第一項第二款，判決
如主文。
本案經檢察官羅瑞昌到庭執行職務。
中      華      民      國    九十三    年      九      月    二十九    日
                                  臺灣臺南地方法院刑事第二庭
                                      法  官  孫淑玉
右正本證明與原本無異。
如不服本判決，應於判決送達後十日內，向本院提出上訴狀（應附繕本）。
                                      書記官  王元宏
中      華      民國    九十三    年      十      月      五      日
附錄本案論罪科刑法條：
毒品危害防制條例第十條
施用第一級毒品者，處六月以上五年以下有期徒刑。
施用第二級毒品者，處三年以下有期徒刑。
